【裁判字號】    89,訴,2724
【裁判日期】    891018
【裁判案由】    第三人異議之訴
【裁判全文】
臺灣臺中地方法院民事判決  八十九年度訴字第二七二四號
    原      告  丁○○
    訴訟代理人  丙○○
    被      告  乙○○
    訴訟代理人  甲○○
右當事人間第三人異議之訴事件，本院判決如左：
    主      文
本院八十九年度執字第一一七五七號強制執行事件，就原告所有如附表所示之機械一
批所為之強制執行程序，應予撤銷。
訴訟費用由被告負擔。
    事      實
壹、原告方面：
  一、聲明：如主文所示。
  二、陳述：附表所示之機械係原告於民國（下同）八十九年六月二日以新台幣（下
      同）二百萬元之價金，向千利製模股份有限公司（下稱千利公司）法定代理人
      張錦郎買受，並已向給付價金完畢。前開機械係原告所購得，原告對之擁有所
      有權，被告未經查證，即誤以該批機械係其債務人千利公司所有，率而執行查
      封，顯係錯誤，依強制執行法第十五條所定，原告對於系爭執行標的物有足以
      排除強制執行之權利，爰提起本件之訴。
  三、證據：提出機械買賣契約書、支票存根、經濟部函各一件、支票影本二件為證
      。
貳、被告方面：
  一、聲明：原告之訴駁回，訴訟費用由原告負擔。
  二、陳述：原告為執行債務人千公司法定代理人張錦郎之妹婿，從事裝璜、窗簾工
      作，購買本件機械有違常理。原告稱於八十九年六月二日已買受機械，為何未
      立即搬移，仍存放在查封地點，俟貴院於八十九年七月十四日執行查封完畢，
      通知八月十日議價後，才於八月十四日提出異議之訴，顯見是原告為影響被告
      之權益。原告所提出之證物，有事後補書寫之嫌，支票是否兌現，亦請詳查。
參、本院依職權調閱本院八十九年度執字第一一七五七號給付票款執行卷、訊問證人
    張錦郎，並函台中區中小企業銀行大甲分行查支票兌付之資料。
    理      由
一、原告起訴主張：附表所示之機械係原告二百萬元之價金，千利公司法定代理人張
    錦郎買受，並已向給付價金完畢取得所有權，被告未查，誤以該批機械係其債務
    人千利公司所有，而聲請法院進行查封，爰依強制執行法第十五條之規定，提起
    本件之訴等語。被告則以：原告係張錦郎之妹婿，從事裝璜、窗簾工作，購買本
    件機械有違常理；原告稱已買受機械，為何未立即搬移，仍存放在查封地點；又
    原告所提出之證物，有事後補書寫之嫌，支票是否兌現，亦請詳查等語，資為抗
    辯。
二、本件原告主張附表所示之機械於八十九年七月十四日，經本院八十九年度執第一
    一七五七號給付票款事件執行事件查封之事實，為被告所不爭執，自堪信為真實
    。又本件附表所示之物經查封鑑定價格後，尚未進行拍賣，對於查封標的物之強
    制執行程序尚未終結之事實，亦經本院調閱前開執行案卷屬實。按「第三人就執
    行標的物有足以排除強制執行之權利者，得於強制執行程序終結前，向執行法院
    對債權人提起異議之訴」強制執行法第十五條第一項前段定有明文，本件所應審
    究者，為原告對於附表所示之機械是否有所有權，而得依前開條文之規定排除強
    制執行程序。
三、原告主張於八十九年六月二日向千利公司買受附表所示之機械，已據證人即千利
    公司之法定代理人於本院證稱：「查封的機器是作模具的工具，原告丁○○是從
    事裝潢工，因經營不善，才由原告出資向買我的機器，原告要跟他人合夥做投資
    ，買賣金額都明兌現，他交給我的支票我兌現後分別交給我的加工廠商，機器在
    我去大陸之前即交付給原告，但是還是放在原來的工廠，但是工廠另外交給宋先
    生經營」等語甚明，並有原告提出之買賣契約書可資證明，再依買賣契約書所載
    ，交付之價金由原告開立付款人台中區中小企業銀行大甲分行為付款人，支票號
    碼分別為TATA0000000、TATA0000000、TATA0000000、TATA0000000號支票作為支
    付，而前開支票分別於八十九年六月二日、六月八日、六月十九日分別以提現、
    票據交換之方式兌現，亦有台中區中小企業銀行大甲分行八十九年九月二十一日
    中大甲第一九五號函在卷可稽，足認上開買賣契約並非於查封後制作，被告主張
    買賣契約有事後補寫之嫌、原告無買受系爭機器之必要云云，未據提出證據證明
    ，自無可採。本件原告既與千利公司訂立買賣契約、支付價金，並由張錦郎將機
    械交付原告，自已由原告取得所有權，從而原告本於所有權依強制執行法第十五
    條第一項請求排除強制執行，於法有據，應予准許。
四、據上論結，原告之訴為有理由，依民事訴訟法第七十八條，判決如主文。
中      華      民      國    八十九    年      十      月     十八     日
                              臺灣臺中地方法院民事第四庭
~B法      官  王  銘
右為正本係照原本作成
如不服本判決，應於判決送達後二十日內，向本院提出上訴狀。
中      華      民      國    八十九    年      十      月     十六     日
~B法院書記官  王惟


司法院資訊處製作；財團法人民間司法改革基金會備份。
